【裁判字號】    97,交聲,2844
【裁判日期】    971231
【裁判案由】    聲明異議
【裁判全文】
臺灣臺中地方法院交通事件裁定        97年度交聲字第2844號
原處分機關  交通部公路總局臺中區監理所臺中市監理站
異  議  人  甲○○
即受處分人
上列異議人即受處分人因違反道路交通管理處罰條例案件，對於
交通部公路總局臺中區監理所臺中監理站中華民國97年10月9日
裁監稽違字第裁61-G7DA18213號所為之裁決處分 (原舉發案號：
中市警交字第G7DA18213號)，聲明異議，本院裁定如下：
    主  文
原處分撤銷。
甲○○汽車駕駛人，行經有燈光號誌管制之交岔路口闖紅燈，處
罰鍰新臺幣壹仟捌佰元，並記違規點數參點。
    理  由
一、原處分意旨略以：異議人即受處分人(下稱受處分人)甲○○
    於民國96年5月31日上午9時30分許駕駛車牌號碼OBE-931號
    重型機車，在臺中市○○○○路與大墩十一街前，因駕車行
    經有燈光號誌管制之交岔路口闖紅燈之違規，經臺中縣警察
    局第四分局黎明派出所依違反道路交通管理處罰條例第53條
    第1項以中市警交字第G7DA18213號違反道路交通管理事件通
    知單逕行舉發，受處分人於97年10月9日至本站簽收裁監稽
    違字第裁61-G7DA18213號裁決書，裁處罰鍰新臺幣 (下同)1
    ,800元等語。
二、聲明異議意旨略以：受處分人於96年間收到上開騎乘機車闖
    紅燈之違規通知單及採證照片後，已在期限內繳納罰款1,80
    0元完畢，近日至監理站辦理行照更換時，卻經監理站人員
    告知上開違規罰款並未繳納，惟受處分人確已於收受通知單
    後至臺中公益路郵局繳納罰款，爰據此聲明異議等語。
三、按汽車駕駛人，行經有燈光號誌管制之交岔路口闖紅燈者，
    處1,800元以上5,400元以下罰鍰；又汽車駕駛人有前開規定
    之情形者，除依該條處罰鍰外，並予記違規點數3點，道路
    交通管理處罰條例第53條第1項、第63條第1項第3款分別定
    有明文。又按逕行舉發者，應按已查明之資料填註車牌號碼
    、車輛種類、車主姓名及地址，並於通知單上方空白處加註
    逕行舉發之文字後，由舉發機關送達被通知人；填製通知單
    ，應到案日期應距舉發日15日。但下列案件，其應到案之日
    期距舉發日為30日：一、逕行舉發。違反道路交通管理事件
    統一裁罰基準及處理細則第11條第1項第4款、第15條第1款
    、分別訂有明文。處理違反道路交通管理事件，有關文書送
    達之程序，依行政程序法之規定；送達，於應受送達人之住
    居所、事務所或營業所為之；於應送達處所不獲會晤應受送
    達人時，得將文書付與有辨別事理能力之同居人、受僱人或
    應送達處所之接收郵件人員；送達，不能依前二條規定為之
    者，得將文書寄存送達地之地方自治或警察機關，並作送達
    通知書兩份，一份黏貼於應受送達人住居所、事務所、營業
    所或其就業處所門首，另一份交由鄰居轉交或置於該送達處
    所信箱或其他適當位置，以為送達，前項情形，由郵政機關
    為送達者，得將文書寄存於送達地之郵政機關，道路交通管
    理處罰條例第17條、違反道路交通管理事件統一裁罰基準及
    處理細則第5條、行政程序法第72條第1項前段、第73條第1
    項、第74條第1項、第2項亦分別定有明文。經查：
(一)臺中市警察局第四分局黎明派出所掣單逕行舉發本件受處分
    人於96年5月31日上午9時30分許駕駛車牌號碼OBE-931號重
    型機車，在臺中市○○○○路與大墩十一街前，有駕車行經
    有燈光號誌管制之交岔路口闖紅燈之違規，經將該舉發違規
    通知單交由郵政機關以掛號郵件郵寄違規車輛車籍登記地即
    受處分人戶籍地址後，無退單記錄等情，有上開違反道路交
    通管理事件通知單、臺中市警察局第四分局97年9月30日中
    分四交字第0970025990號函、97年11月4日中分四交字第097
    0029606號函暨檢附大宗掛號函件及國內各類掛號郵件查單
    影本在卷可稽，且受處分人甲○○亦坦認於96年間確有收受
    本件違反道路交通管理事件通知單及採證照片，堪認本件違
    反道路交通管理事件通知單已由原舉發機關合法送達受處分
    人，合先敘明。
(二)受處分人雖辯稱其於96年6月間即已至臺中公益路郵局繳納
    本件交通違規罰鍰金額完畢云云。惟觀諸卷附上開違反道路
    交通管理事件通知單左上方警方勾填「得採語音轉帳、郵繳
    或向金融機構繳納罰鍰」之附記，可知現行違規案件繳款方
    式除應到案接受裁處之條款 (執行吊扣、吊銷或查核車牌、
    駕照，有扣件等)外，尚可採「以郵局即時銷案方式」、「
    至便利超商繳納」、「利用網際網路繳納」、「電話語音繳
    納」等方式辦理結案，此並有臺中市監理站製作之交通違規
    罰鍰便捷繳納管道與途徑單在卷可參。而本件依原處分機關
    提供之收據開單銷案查詢、超商代收違規查詢、由撥入帳/
    轉帳查詢、中華電信數據通信分公司交通違規罰鍰語音、網
    路轉帳系統等紀錄，均查無受處分人已繳款紀錄，且經本院
    逕向受處分人所述之繳款單位臺中公益路郵局查詢，亦函覆
    該局並未受理受處分人繳納交通違規罰鍰，有中華郵政股份
    有限公司臺中郵局97年11月20日中管字第0972102496號函附
    卷足憑。是受處分人雖以上揭情詞置辯，然既無法提供任何
    有利證據供本院調查，以證明其所辯與事實相符，其辯稱已
    經繳納本件罰鍰完畢云云，自難採信。
四、綜上所述，異議人確有於前述時地，駕車行經有燈光號誌管
    制之交岔路口闖紅燈之違規行為，且並未繳納上開違規罰款
    ，堪可認定，受處分人上開所辯均非可採；原處分機關援引
    道路交通管理處罰條例第53條第1項規定，裁處受處分人罰
    鍰1,800元之罰鍰，固非無見，惟受處分人違反道路交通管
    理處罰條例第53條第1項規定部分，依同條例第63條第1項第
    3款規定，除依前開條文科處罰鍰外，應記違規點數3點，原
    處分機關對於此部分漏未依同條例第63條第1項第3款之規定
    ，並予記違規點數3點，於法自有未合。是受處分人之聲明
    異議雖為無理由，然上開處分既有違法之處，自應由本院將
    原處分撤銷，爰依道路交通管理處罰條例第53條第1項、第6
    3條第1項第3款規定，諭知受處分人罰鍰新臺幣1,800元，並
    記違規點數3點，以資適法。
五、依道路交通管理處罰條例第87條第2項、道路交通案件處理
    辦法第20條前段，裁定如主文。
中    華    民    國    97    年    12    月    31    日
                  交通法庭    法  官  簡芳潔
以上正本證明與原本無異。
如不服本裁定，應於收受送達後5日內向本院提出抗告狀。（應
附繕本）
                              書記官   呂苗澂
中    華    民    國    97    年    12    月    31    日


司法院資訊處製作；財團法人民間司法改革基金會備份。
